臺灣桃園地方法院刑事裁定　　　　　　100年度撤緩字第175號
聲　請　人　臺灣桃園地方法院檢察署檢察官
受　刑　人　劉祐丞
上列聲請人因受刑人詐欺案件，聲請撤銷緩刑之宣告（100 年度
執聲字第1782號），本院裁定如下：
    主  文
聲請駁回。
    理  由
一、聲請意旨略以：受刑人劉祐丞因詐欺案件，經本院於民國97
    年12月30日，以97年度簡上字第876 號判決判處有期徒刑 4
    月，緩刑4 年，並應依如附表所示之支付方式，分別向被害
    人黃璟文支付新臺幣（下同）129,000 元，及向被害人陳禎
    祥支付26,019元確定。詎受刑人雖受緩刑宣告之寬典，竟於
    支付被害人黃璟文共計129,000 元之賠償金額後，即未再依
    緩刑條件向被害人陳禎祥按月支付如附表編號二所示之賠償
    金額，而有刑法第75條之1 第1 項第4 款所定之撤銷緩刑宣
    告原因。為此，爰依刑事訴訟法第476 條之規定，聲請撤銷
    上開緩刑宣告等語。
二、按緩刑制度設計之本旨，除可避免執行短期自由刑之流弊外
    ，主要目的係在獎勵惡性較輕者使其遷善，而經宣告緩刑後
    ，若有具體事證足認受宣告者並不因此有改過遷善之意，即
    不宜予緩刑寬典，乃另有撤銷緩刑宣告制度。又受緩刑之宣
    告而違反刑法第74條第2 項第1 款至第8 款所定負擔情節重
    大者，足認原宣告之緩刑難收其預期效果，而有執行刑罰之
    必要者，得撤銷其宣告，刑法第75條之1 第1 項第4 款固有
    明定，惟考立法意旨係以：修正條文第74條第2 項增列法院
    於緩刑期內，得命犯罪行為人於緩刑期內應遵守之事項（例
    如向被害人支付相當數額、向公庫支付一定金額、接受精神
    、心理輔導、提供義務勞務或其他預防再犯之事項），明定
    違反該條所定事項情節重大者，得撤銷其緩刑宣告，以期周
    延，且本條採用職權撤銷主義，賦予法院撤銷與否之權限，
    實質要件即以「足認原宣告之緩刑難收其預期效果，而有執
    行刑罰之必要」，供作審認標準。至於所謂「情節重大」，
    係指受刑人顯有履行負擔之可能，而隱匿或處分其財產、故
    意不履行、無正當事由拒絕履行或顯有逃匿之虞等情事而言
    。準此，上揭「得」撤銷緩刑之情形，法官應依職權本於合
    目的性之裁量，妥適審酌被告於緩刑期間內違反應遵守事項
    之情節是否重大，是否已難收其預期效果，而確有執行刑罰
    之必要，此與刑法第75條第1 項所定2 款要件，有一具備，
    即毋庸再審酌其他情狀，應逕撤銷緩刑之情形不同。
三、經查，受刑人因詐欺案件，經本院於97年12月30日，以99年
    度簡上字第876 號判決判處有期徒刑4 月，緩刑4 年，並應
    依如附表所示之方式，分別被害人黃璟文支付129,000 元，
    及向被害人陳禎祥支付26,019元確定乙節，有上開判決及臺
    灣高等法院被告前案紀錄表各1 份附卷可稽。而受刑人於該
    案判決確定後，僅支付被害人黃璟文共計129,000 元之賠償
    金額，卻未依如附表編號二所示之方式，按月支付賠償金額
    予被害人陳禎祥等情，固據受刑人確認無訛，並有臺灣桃園
    地方法院檢察署公務電話紀錄單1 紙在卷可按。惟受刑人於
    本院訊問時陳稱：伊支付賠償金予被害人黃璟文後，找不到
    被害人陳禎祥之聯絡方式，且被害人陳禎祥當初提供之帳號
    有誤，伊才未能按月支付賠償金予被害人陳禎祥，但伊與被
    害人陳禎祥取得聯繫後，有盡力籌錢支付予被害人陳禎祥等
    語，且被害人陳禎祥確有同意受刑人自100 年9 月10日起，
    按月支付5,000 元之賠償金至付訖為止，有上開公務電話紀
    錄單1 紙存卷可憑，受刑人亦已依上開約定，如期於100 年
    9 月9 日、同年10月5 日、同年11月10日、同年12月10日均
    以匯款方式，各支付5,000 元予被害人陳禎祥，並於同年12
    月20日以匯款方式，將餘款6019元支付予被害人陳禎祥，而
    付訖全數之賠償金額26,019元等情，有本院辦理刑事案件電
    話記錄查詢表及郵政國內匯款執據影本各5 份附卷可佐，足
    認受刑人前揭陳述非屬無稽；復參以受刑人於上開刑事案件
    判決確定後，即遵期支付較大筆之賠償金額共計129,000 元
    予被害人黃璟文，僅被害人陳禎祥之賠償金26,019元之部分
    因故未能如期支付，益徵受刑人主觀上應無惡意不履行緩刑
    條件之意圖。綜上，受刑人於上開詐欺案件判決確定後，雖
    未依如附表編號二所示之方式支付賠償金26,019元予被害人
    陳禎祥，然已遵期依如附表編號一所示之方式，支付賠償金
    共計129,000 元予被害人黃璟文，並於100 年9 月9 日起至
    同年12月20日止之期間，共計支付26,019元予被害人陳禎祥
    而付訖全數之賠償金，則受刑人雖未依如附表編號二所示之
    方式支付賠償金予被害人陳禎祥，而有違反上開判決主文所
    諭知緩刑條件之情事，惟尚非已達「顯有履行負擔之可能，
    而故意不履行、或無正當事由拒絕履行」等確屬「情節重大
    」，足認原宣告之緩刑難收預期效果而有執行刑罰必要之情
    形，是聲請人聲請撤銷受刑人之緩刑宣告，為無理由，應予
    駁回。
四、依刑事訴訟法第220 條，裁定如主文。
中    華    民    國    100   年    12    月    30    日
                  刑事第十二庭法  官   黃珮如
以上正本證明與原本無異。
如不服本裁定，應於裁定送達後5 日內向本院提出抗告狀。
                              書記官   洪明煥
中    華    民    國   101    年    1     月    2     日
附表：
┌──┬────┬─────────┬─────┬─────┐
│編號│支付對像│支   付   日   期 │應支付金額│合      計│
│    │        │                  │（新臺幣）│（新臺幣）│
├──┼────┼─────────┼─────┼─────┤
│ 一 │黃璟文  │自97年12月20日起  │   5,000元│          │
│    │        │至99年12月20日止  │          │          │
│    │        │，於每月20日      │          │          │
│    │        ├─────────┼─────┤          │
│    │        │100 年1 月20日    │   4,000元│ 129,000元│
├──┼────┼─────────┼─────┼─────┤
│ 二 │陳禎祥  │自100 年2 月20日起│   5,000元│          │
│    │        │至100 年6 月20日止│          │          │
│    │        │，於每月20日      │          │          │
│    │        ├─────────┼─────┤          │
│    │        │100 年7 月20日    │   1,019元│  26,019元│
└──┴────┴─────────┴─────┴─────┘